【裁判字號】    97,小上,7
【裁判日期】    970407
【裁判案由】    侵權行為損害賠償
【裁判全文】
臺灣嘉義地方法院民事裁定               97年度小上字第7號
上  訴  人  甲○○
被  上訴人  乙○○
上列當事人間請求侵權行為損害賠償事件，上訴人對於中華民國
97年2月27日本院嘉義簡易庭97年度嘉小字第203號第一審判決提
起上訴，本院合議庭裁定如下：
    主  文
上訴駁回。
第二審訴訟費用新台幣壹仟伍佰元由上訴人負擔。
    理  由
一、按關於請求給付金錢或其他代替物或有價證券之訴訟，其標
    的金額或價額在新台幣（下同）100,000元以下者，適用小
    額程序；對於小額程序之第一審裁判之上訴或抗告，非以其
    違背法令為理由，不得為之；再上訴狀內應記載上訴理由，
    表明下列各款事項：一原判決所違背之法令及具體內容。二
    依訴訟資料可認為原判決有違背法令之具體事實，民事訴訟
    法第436條之8第1項、同條之24第2項、同條之25，分別定有
    明文。
二、本件上訴意旨略以：上訴人於原審時因臨時有事曾以電話請
    假，並非刻意不到庭；上訴人實無印象於民國96年10月24日
    曾為被上訴人起訴狀所主張之譯文內容，故請鈞院准予勘驗
    錄音內容；另從錄音帶譯文可明顯得知，兩造之電話談話顯
    係為被上訴人乙○○單方面聲稱係上訴人之配偶王金山之骨
    肉之事而起，內容實係遭被上訴人故意設局引導，上訴人實
    無侵害被上訴人名譽之意。本件被上訴人如認其名譽權受損
    ，亦屬自招危險，上訴人毋庸負責。如鈞院認非被上訴人自
    招危險之行為，而本件兩造電話談話非屬公開言論，亦非社
    會大眾所能得知，又係被上訴人故意惹起之事端，其精神並
    未嚴重受辱，對其品德、聲望或信譽之社會評價不生影響，
    難謂有侵害被上訴人之名譽。原審未審酌上開事項，驟認上
    訴人應負賠償責任，顯有違誤，爰提起上訴云云。
三、經查，本件上訴人對本院嘉義簡易庭97年度嘉小字第203號
    侵權行為損害賠償事件所為之小額訴訟第一審判決提起上訴
    ，其上訴狀雖提及被上訴人起訴狀所附譯文內容，係經被上
    訴人故意設局引導，上訴人並無侵害被上訴人名譽之意，且
    電話談話亦非公開言論，對被上訴人之社會評價並無影響，
    自未侵害被上訴人之名譽，另上訴人對於該譯文內容並無印
    象，請求勘驗錄音內容等語，此有上訴狀附卷可稽。然對於
    小額程序之第一審判決提起上訴，必須以其違背法令為上訴
    理由，而上訴人起訴狀提及之前揭內容，皆非表明對原判決
    所違背之法令及其具體內容之指摘，上訴人所提上訴狀既未
    指摘原判決有何違背法令之處，則依民事訴訟法第436條之
    32第2項準用同法第471條第1項之規定，上訴人之上訴自難
    認為合法，並毋庸命其補正，應予駁回。
四、末按於小額訴訟之上訴程序，法院為訴訟費用之裁判時，應
    確定其費用額，民事訴訟法第436條之19第1項、第436條之3
    2第1項規定甚明。本件上訴人小額訴訟之上訴，既經駁回，
    關於第二審訴訟費用自應由上訴人負擔。查本件第二審訴訟
    費用，為上訴裁判費用1,500元，揆諸前開規定，應由上訴
    人負擔，爰併予確定如主文第2項所示。
五、據上論結，本件上訴不合法，爰依民事訴訟法第436條之32
    第1項、第2項、第444條第1項前段、第95條、第78條、第
    436條之19第1項，裁定如主文。
中    華    民    國    97    年     4     月    7    日
                  民事第二庭    審判長法  官  黃茂宏
                                      法  官  黃明展
                                      法  官  林中如
以上正本係照原本作成
本裁定不得抗告
中    華    民    國    97    年     4     月    7    日
                                      書記官  林柑杏


司法院資訊處製作；財團法人民間司法改革基金會備份。
